【裁判字號】    95,易緝,378
【裁判日期】    951130
【裁判案由】    偽造文書
【裁判全文】
臺灣臺中地方法院刑事判決             95年度易緝字第378號
公  訴  人  臺灣臺中地方法院檢察署檢察官
被      告  丁○○
上列被告因偽造文書案件，經檢察官提起公訴（92年度偵字第10
237 號），本院合議庭裁定由受命法官獨任行簡式審判程序，判
決如下：
    主  文
丁○○連續偽造署押，足以生損害於公眾及他人，累犯，處有期
徒刑肆月，如易科罰金，以銀元參佰元折算壹日；如附表所示偽
造之「戊○○」署押均沒收。
    犯罪事實
一、丁○○曾有竊盜與偽造文書之前案紀錄，民國83年又因竊盜
    罪，經臺灣屏東地方法院以83年度易字第 978號判決判處有
    期徒刑 8月確定，經通緝到案送監執行後，始於88年11月23
    日縮刑期滿執行完畢。詎其猶不知悔改，緣其於出監後，復
    因涉嫌竊盜案件及偽造文書案件遭到通緝，為避免遭緝獲歸
    案，竟基於偽造署押之概括犯意，冒用其姪子「戊○○」之
    名義，連續於：(一)92年 1月11日，因另犯竊盜案件，在臺中
    縣大里市○○路○段710號「大買家」量飯店 2樓之停車場內
    遭以現行犯逮捕後，於同日上午在臺中縣警察局霧峰分局國
    光派出所經受警詢及同日下午在臺灣臺中地方法院檢察署接
    受檢察官之訊問時，接續於逮捕通知書、警詢筆錄、搜索扣
    押筆錄、現場圖、相片與檢察官訊問筆錄上，偽簽「戊○○
    」之署名及捺印（詳如附表編號1.至5.所示），足以生損害
    於偵查與偵查輔助機關對於刑事犯罪嫌疑人追訴之正確性與
    戊○○；(二)92年 5月13日上午10時許，因另犯竊盜案件，於
    臺中市○○區○○路208號2樓之停車場遭帶返臺中市警察局
    第六分局西屯派出所後，於同日下午接受警詢時，接續於警
    詢筆錄、搜索扣押筆錄、扣押物品目錄表上，偽簽「戊○○
    」之署名及捺印（詳如附表編號6.至8.所示），足以生損害
    於偵查與偵查輔助機關對於刑事犯罪嫌疑人追訴之正確性與
    戊○○。嗣因本院法官及臺灣臺中地方法院檢察署檢察官於
    審理及偵查前開竊盜案件中，先後傳訊戊○○，並將丁○○
    所留指紋送請內政部警政署刑事警察局鑑定，而查悉丁○○
    冒名應訊與偽造署押情事。
二、案經臺中縣警察局霧峰分局報告臺灣臺中地方法院檢察署檢
    察官偵查起訴，本院改由受命法官獨任行簡式審判程序。
    理  由
一、認定犯罪事實及量刑審酌之依據：
  (一)被告丁○○之自白。
  (二)證人戊○○、甲○○（92年 1月11日竊盜案被害車主）、丙
    ○○（92年 5月13日竊盜案被害車主）分別於檢察官訊問中
    或本院法官訊問中之證述。
  (三)如附表所示載有被告偽簽「戊○○」署名或捺印之逮捕通知
    書、警詢筆錄、搜索扣押筆錄、扣押物品目錄表、現場圖、
    相片與檢察官訊問筆錄。
  (四)內政部警政署刑事警察局92年 3月12日刑紋字第0920039945
    號函（臺中縣警察局霧峰分局寄送之犯罪嫌疑人「戊○○」
    指紋卡10指紋，經輸入電腦比對確認結果與該局檔存丁○○
    役男指紋卡指紋相同；附於92年度偵字第12030號卷第 37頁
    ）。
  (五)內政部警政署刑事警察局92年4月9日刑紋字第0920057314號
    鑑驗書與所附「戊○○」、丁○○指紋卡片（經調閱臺中縣
    警察局霧峰分局寄送之「戊○○」指紋卡之10指紋，輸入電
    腦比對結果，與該局檔存丁○○指紋卡之10指紋相符；附於
    臺中縣警察局刑案偵查卷第6至第8頁）。
  (六)臺灣高等法院被告前案紀錄表（被告前案、累犯及素行情形
    之認定）。
二、按被告丁○○行為後：(一)刑法第56條關於連續犯之規定，業
    經刪除；(二)第47條有關累犯之規定，亦自原規定之「受有期
    徒刑之執行完畢，或受無期徒刑或有期徒刑一部之執行而赦
    免後， 5年以內再犯有期徒刑以上之罪者，為累犯，加重本
    刑至2分之1」，修正為第47條第 1項之「受徒刑之執行完畢
    ，或一部之執行而赦免後， 5年以內故意再犯有期徒刑以上
    之罪者，為累犯，加重本刑至2分之1」；(三)另第41條第 1項
    前段關於易科罰金折算標準之規定，亦自原規定之「犯最重
    本刑為5年以下有期徒刑以下之刑之罪，而受6個月以下有期
    徒刑或拘役之宣告，因身體、教育、職業、家庭之關係或其
    他正當事由，執行顯有困難者，得以1元以上3元以下折算 1
    日，易科罰金」（另依修正前罰金罰鍰提高標準條例第 2條
    之規定，就其原定數額提高為以100倍折算1日），修正為「
    犯最重本刑為5年以下有期徒刑以下之刑之罪，而受6個月以
    下有期徒刑或拘役之宣告者，得以新臺幣1千元、2千元或 3
    千元折算1日，易科罰金」，並均自95年7月 1日起施行。比
    較新舊法之規定：(一)就連續犯之規定言，被告前後 2次偽造
    署押之行為，出於相同之原因與動機，時間緊接，方法相同
    ，又係觸犯構成要件相同之罪名，顯係基於概括犯意為之，
    如依舊法，應成立連續犯，僅論以一連續偽造署押罪，雖應
    依法加重其刑，惟以加重至2分之1為限；然如依新法，則其
    先後2次之犯行均應獨立成罪，再依刑法第51條第5款之規定
    定其應執行刑，自以舊法之規定較有利於被告；(二)就累犯之
    規定言，被告既因於83年間所犯之竊盜罪，經臺灣屏東地方
    法院以83年度易字第978號判決判處有期徒刑8月確定，經通
    緝到案執行後，於88年11月23日縮刑期滿執行完畢，而於受
    該有期徒刑之執行完畢後，復犯本罪，無論依新舊法之規定
    ，均構成累犯，並無差異；(三)就易科罰金之折算標準言，當
    以舊法規定之額數較低，較有利於被告。是比較新舊法規定
    之結果，以舊法之規定為有利於被告，自應依刑法第2條第1
    項前段之規定，適用舊法之規定，認定被告為連續犯，依法
    加重其刑，並依累犯之規定，遞加重其刑，同時諭知易科罰
    金之折算標準，以示懲儆。
三、被告丁○○於92年 5月13日所為偽造署押之犯行，雖未經檢
    察官併案審理（此部分之事實係經檢察官另行起訴後，由本
    院以在同一法院重行起訴為由，判決不受理確定），然被告
    此部分之犯罪事實，既與業經起訴之部分具有連續犯之裁判
    上一罪關係，本於審判不可分之原則，本院仍應併予審理，
    附此敘明。
四、適用之法條：刑事訴訟法第273條之1第1項、第299條第 1項
    前段、第310條之2、第454條第1項，刑法第217條第1項、第
    219條、第2條第 1項前段、（修正前）第56條、第47條、第
    41條第1項前段，（修正前）罰金罰鍰提高標準條例第2條。
本案經檢察官乙○○到庭執行職務。
中     華     民     國    95    年    11   月   30   日
                     臺灣臺中地方法院刑事第六庭
                             法  官  鄧  敏  雄
上正本證明與原本無異
如不服本判決，應於判決送達後10日內向本院提出上訴狀，上訴
於臺灣高等法院臺中分院（須附繕本）。
                             書記官  黃  士  益
中    華    民    國    95    年    12    月    19    日
附錄本案論罪科刑法條全文：
刑法第217條第1項
偽造印章、印文或署押，足以生損害於公眾或他人者，處 3年以
下有期徒刑。
附表： 應沒收之偽造「戊○○」署押
┌──┬──────────────┬─────────────┐
│編號│ 附    著    之    文    書 │ 應 沒 收 之 偽 造 署 押  │
├──┼──────────────┼─────────────┤
│ 1. │臺中縣警察局霧峰分局逮捕通知│偽造之「戊○○」署名與捺印│
│    │書（92年1月11日，下同）     │各壹枚                    │
├──┼──────────────┼─────────────┤
│ 2. │臺中縣警察局霧峰分局國光派出│偽造之「戊○○」署名貳枚、│
│    │所警詢筆錄                  │捺印玖枚                  │
├──┼──────────────┼─────────────┤
│ 3. │臺中縣警察局霧峰分局搜索扣押│偽造之「戊○○」署名與捺印│
│    │筆錄                        │各參枚                    │
├──┼──────────────┼─────────────┤
│ 4. │現場圖與相片                │偽造之「戊○○」署名與捺印│
│    │                            │各肆枚                    │
├──┼──────────────┼─────────────┤
│ 5. │臺灣臺中地方法院檢察署內勤檢│偽造之「戊○○」署名壹枚  │
│    │察官訊問筆錄                │                          │
├──┼──────────────┼─────────────┤
│ 6. │臺中市警察局第六分局西屯派出│偽造之「戊○○」署名參枚、│
│    │所警詢筆錄（92年 5月13日，下│捺印拾貳枚                │
│    │同）                        │                          │
├──┼──────────────┼─────────────┤
│ 7. │臺中市警察局第六分局搜索扣押│偽造之「戊○○」署名與捺印│
│    │筆錄                        │各貳枚                    │
├──┼──────────────┼─────────────┤
│ 8. │臺中市警察局第六分局扣押物品│偽造之「戊○○」署名與捺印│
│    │目錄表                      │各壹枚                    │
└──┴──────────────┴─────────────┘


司法院資訊處製作；財團法人民間司法改革基金會備份。
